【裁判字號】    98,消債更,236
【裁判日期】    980703
【裁判案由】    更生事件
【裁判全文】
臺灣板橋地方法院民事裁定           98年度消債更字第236號
聲  請  人  甲○○原名「謝盈.
代  理  人  青含國律師
上列當事人因消費者債務清理事件聲請更生，本院裁定如下：
    主  文
聲請人甲○○自中華民國九十八年七月三日下午四時起開始更生
程序。
本件得由司法事務官進行更生程序。
    理  由
一、按法院開始更生程序之裁定，應載明其年、月、日、時，並
    即時發生效力；又法院裁定開始更生或清算程序後，得命司
    法事務官進行更生或清算程序，消費者債務清理條例第45條
    第1項、第16條第1項前段分別定有明文。
二、本件聲請意旨略以：聲請人目前債務總金額為新臺幣（下同
    ）5,679,274 元，有不能清償債務之情事，消費者債務清理
    條例施行後，前已提出債權人清冊，以書面向最大債權金融
    機構中國信託商業銀行股份有限公司（下稱：中國信託）請
    求共同協商債務清償方案，惟因與中國信託協商之內容只包
    含部分銀行（一些銀行已將債權委外致未能列入），且提出
    約分 179期而每期繳交11,600元之還款方案，但聲請人因當
    時已被任職之精碟科技股份有限公司資遣，而改以打零工維
    生，聲請人收入並不穩定且須衡量尚有一大部分遭銀行轉賣
    之債權，實在無法支付，所以導致協商無法成立，而其既前
    置協商不成立，且無擔保或無優先權之債務總額未逾1,200
    萬元，復未經法院裁定開始清算程序或宣告破產，依法自得
    聲請更生程序，爰請裁定開始更生程序等語。
三、查聲請人之主張，業據其提出前置協商不成立通知書、財團
    法人金融聯合徵信中心債權人清冊、當事人綜合信用報告、
    房屋擔保放款合約、精碟公司資遣證明書、房貸繳款紀錄、
    勞工保險被保險人投保資料表等件附卷可稽，應可認為真正
    ，是聲請人既經協商程序不成立，且衡酌其目前經濟狀況，
    除有對金融機構之債務外，另有遭金融機構轉賣之民間債務
    必須履行，核認應有不能清償債務之情事，且本件又查無聲
    請人有消費者債務清理條例第6 條第3 項、第8 條或第46條
    各款所定駁回更生聲請之事由存在，則聲請人聲請更生，應
    屬有據，並依首開條文規定，命得由司法事務官進行本件更
    生程序，爰裁定如主文。
四、至於聲請人於更生程序開始後，應另提出足以為債權人會議
    可決或經法院認為公允之更生方案以供採擇，俾免更生程序
    進行至依消費者債務清理條例第61條規定應行清算之程度，
    附此說明。
中    華    民    國    98    年    7      月    3    日
                  民事第三庭  法  官  邱靜琪
上為正本係照原本作成
本件不得抗告
本裁定已於98年7月3日下午4時公告。
中    華    民    國    98    年    7      月    3    日
                              書記官  鄭美莉


司法院資訊處製作；財團法人民間司法改革基金會備份。
